# 是否属于企业合并

提问人：laohu_0120 时间：2015-02-08 10:37:24
A公司属于大型煤矿 企业， 2011 年开始收购某省当地私人性质煤矿（合伙企业）B企业陆续投资 1 亿元，至 2013 年初控制该企业，企业高管、经营、财务均为A公司派驻，只是由于某些原因尚不能变更合伙企业性质，工商执照没有变更，该公司 2013 年是否纳入合并范围 2014 年 7 月由于当地规定，煤矿企业必须纳入一个整合主体，否则要关闭，只好B企业只好挂靠当地一家大型煤矿C公司，成为C公司分公司，实质仍然为A公司控制，只是名义是C公司分公司，但是法律上无法体现A公司与B企业之间关系，只是有内部协议等资料， 2014 年是否纳入合并范围，如果 2013 年纳入合并范围， 2014 年如果不纳入合并范围，股权投资也没有处置，怎样会计处理。

回答人：chenyiwei
合并报表范围的确定应当基于《企业会计准则第 33 号——合并财务报表》中的“控制”定义和判断标准确定。就你说的案例而言，应基于实质重于形式的原则，获取控制权存在与否的直接事实证据予以证明。建议重点关注以下问题： 1 、A公司收购B企业后，有无能力单方面主导其相关活动（要重实质，不能仅仅因为A是有限合伙人就认为不具有控制权）； 2 、A公司与其他合伙人之间就B企业的收益分享、亏损分担问题如何约定； 3 、B企业变为C的分公司之后，是否符合修订后的合并报表准则对“单独主体”的定义，能否单独考虑其控制权问题。